【裁判字號】    99,易,1787
【裁判日期】    990729
【裁判案由】    毒品危害防制條例
【裁判全文】
臺灣臺北地方法院刑事判決              99年度易字第1787號
公  訴  人  臺灣臺北地方法院檢察署檢察官
被      告  甲○○
上列被告因違反毒品危害防制條例案件，經檢察官提起公訴（99
年度毒偵字第1751號），本院改以簡式審判程序，判決如下：
    主  文
甲○○施用第二級毒品，累犯，處有期徒刑伍月，如易科罰金，
以新臺幣壹仟元折算壹日。
    事  實
一、甲○○前於民國89年間因施用毒品案件，經臺灣高雄地方法
    院裁定送觀察、勒戒後，認有繼續施用毒品之傾向，經該院
    以89年度毒聲字第7149號裁定令入戒治處所施以強制戒治，
    於91年4 月17日強制戒治執行完畢釋放後，復於上開強制戒
    治執行完畢後5 年內之92年間因施用毒品案件，經本院以93
    年度訴字第919 號判處有期徒刑7 月確定，於94年11月25日
    縮刑期滿執行完畢。又於97年間因施用毒品案件，經本院以
    98 年 度訴字第1176號判處有期徒刑7 月確定；復於98年間
    因施用第一級毒品案件，甫經本院以98年度訴字第1167號判
    處有期徒刑7 月，臺灣高等法院及最高法院駁回上訴確定，
    及因施用第一、二級毒品案件，經本院以98年度訴字第2056
    號判處有期徒刑8 月、5 月定應執行有期徒刑1 年確定。猶
    不知悔改，竟於前案尚未執行之際，復基於施用第二級毒品
    之犯意，於99年3 月18日採尿往前回溯96小時內之某時許（
    不含為警查獲後至採尿之間時間）在其友人位於中和住處，
    已將甲基安非他命晶體置入玻璃球內燒烤吸食煙霧方式，施
    用第二級毒品甲基安非他命1 次，嗣於99年3 月18日上午11
    時30分許，在臺北縣新店市○○路○ 段129 前，因另案通緝
    為警查獲，又員警發現其為毒品管制人口，即採取其尿液送
    驗結果，呈甲基安非他命代謝物安非他命、甲基安非他命陽
    性反應，始悉上情。
二、案經臺北縣政府警察局新店分局報告臺灣臺北地方法院檢察
    署檢察官偵查起訴。
    理  由
一、本案被告甲○○所犯係死刑、無期徒刑、最輕本刑為3 年以
    上有期徒刑以外之罪，其於準備程序中就被訴事實為有罪之
    陳述，經本院告知簡式審判程序之旨，並聽取公訴人及被告
    之意見後，依刑事訴訟法第273 條之1 第1 項之規定，裁定
    進行簡式審判程序。又本案卷內之物證、書證等證據，依同
    法第273 條之2 規定，不受第159 條第1 項關於傳聞法則規
    定之限制，依法均有證據能力，合先敘明。
二、上開事實，業據被告於本院審理中坦白承認，又被告被查獲
    後，其尿液經送檢驗結果，確呈第二級毒品甲基安非他命代
    謝物安非他命、甲基安非他命陽性反應一節，有臺北縣政府
    警察局新店分局毒品犯罪嫌疑人尿液採驗作業管制紀錄單、
    臺灣尖端先進生技醫藥股份有限公司濫用藥物檢驗報告各1
    份可稽（見偵卷第3 、4 頁），堪認被告之自白與事實相符
    。再按毒品危害防制條例於92年7 月9 日修正公布，自93年
    1 月9 日施行，其中第20條、第23條將施用毒品之刑事處遇
    程序，區分為「初犯」及「5 年內再犯」、「5 年後再犯」
    ，依其立法理由之說明：「初犯」，經觀察、勒戒或強制戒
    治後，應為不起訴處分或不付審理之裁定；經觀察、勒戒或
    強制戒治執行完畢釋放後，「5 年內再犯」者，因其再犯率
    甚高，原實施之觀察、勒戒及強制戒治既已無法收其實效，
    爰依法追訴或裁定交付審理。至於經觀察、勒戒或強制戒治
    執行完畢釋放後，「5 年後再犯」者，前所實施之觀察、勒
    戒或強制戒治已足以遮斷其施用毒品之毒癮，為期自新及協
    助其斷除毒癮，仍適用「初犯」規定，先經觀察、勒戒或強
    制戒治之程序。從而依修正後之規定，僅限於「初犯」及「
    5 年後再犯」二種情形，始應先經觀察、勒戒或強制戒治程
    序。倘被告於5 年內已再犯，經依法追訴處罰，縱其第3 次
    （或第3 次以上）再度施用毒品之時間，在初犯經觀察、勒
    戒或強制戒治執行完畢釋放5 年以後，已不合於「5 年後再
    犯」之規定，且因已於「5 年內再犯」，顯見其再犯率甚高
    ，原實施觀察、勒戒或強制戒治，已無法收其實效，即應依
    該條例第10條處罰（最高法院95年第7 次刑事庭會議決定意
    旨、95年度臺非字第65號刑事判決意旨參照）。查被告於89
    年間因施用毒品案件，經臺灣高雄地方法院裁定送觀察、勒
    戒後，認有繼續施用毒品之傾向，經該院以89年度毒聲字第
    7149號裁定令入戒治處所施以強制戒治，於91年4 月17日強
    制戒治執行完畢釋放後，復於上開強制戒治執行完畢後5 年
    內之92年間因施用毒品案件，經本院以93年度訴字第919 號
    判處有期徒刑7 月確定，於94年11月25日縮刑期滿執行完畢
    等節，有臺灣高等法院被告前案紀錄表各1 紙在卷足參，足
    見被告前因施用毒品經執行觀察、勒戒完畢釋放後5 年內有
    再犯施用毒品之情事，並經依法追訴、處罰，揆諸上揭說明
    ，雖本次施用毒品犯行距初犯經觀察、勒戒執行完畢釋放日
    已逾5 年，仍應依毒品危害防制條例第23條第2 項之規定予
    以處罰。從而，本案被告犯行堪以認定，應予依法論科。
三、論罪科刑部分：
    查甲基安非他命係屬毒品危害防制條例第2 條第2 項第2 款
    所列之第二級毒品；是核被告所為，係犯毒品危害防制條例
    第10條第2 項之施用第二級毒品罪。被告持有毒品甲基安非
    他命進而施用，其持有之低度行為應為施用之高度行為所吸
    收，不另論罪。又查被告前因事實欄編號一所載之案件，經
    論處徒刑後，於94年11月25日因縮刑期滿執行完畢一節，有
    臺灣高等法院被告前案紀錄表1 份在卷可按，其於受有期徒
    刑之執行完畢後，5 年內故意再犯有期徒刑以上之罪，為累
    犯，應依刑法第47條第1 項規定，加重其刑。爰審酌被告不
    思其正值青壯之年，卻耽溺於戕害身心之物，前經毒品勒戒
    及入監執行後，仍不知戒絕毒癮，再犯本案施用毒品之犯行
    ，惟念及被告被查獲時雖未坦承有施用甲基安非他命之行為
    ，然至本院審理時終知坦承犯罪，態度尚可，以及其智識程
    度、生活狀況等一切情狀，量處如主文所示之刑，並諭知易
    科罰金之折算標準，以資警惕。
據上論斷，應依刑事訴訟法第299 條第1 項前段、第273 條之1
第1 項、第284 條之1 ，毒品危害防制條例第10條第2 項，刑法
第11條前段、第47條第1 項、第41條第1 項前段，判決如主文。
本案經檢察官郭昭吟到庭執行職務。
中    華    民    國    99    年    7     月    29    日
                  刑事第十八庭  法  官  陳思帆
以上正本證明與原本無異。
如不服本判決應於收受送達後10日內向本院提出上訴書狀，並應
敘述具體理由；其未敘述上訴理由者，應於上訴期間屆滿後20日
內向本院補提理由書（均須按他造當事人之人數附繕本）「切勿
逕送上級法院」。
                                書記官  林素霜
中    華    民    國    99    年    7     月    30    日
附錄本案論罪科刑法條全文：
毒品危害防制條例第10條第2項
施用第二級毒品者，處3 年以下有期徒刑。

司法院資訊處製作；財團法人民間司法改革基金會備份。
